GRZEGORZ SYPEK



DANE OSOBOWE

adres

Mielec, woj.podkarpackie

numer telefonu

504522440

github

http://github.com/gregsypek

linkedir

https://www.linkedin.com/in/grzegorzsypek-47472a194/

email

greg.sypek@gmail.com

UMIEJĘTNOŚCI

Specjalizuję się w tworzeniu aplikacji i stron internetowych, wykorzystując JavaScript, HTML5 oraz CSS (w tym SCSS, Bootstrap i Tailwind). Posiadam wiedzę w zakresie React i Vue, które aktywnie wykorzystywałem w mojej pracy zawodowej. Mam również doświadczenie z React Native oraz zarządzaniem bazami danych SQL i NoSQL. Tworzyłem różnorodne projekty, w tym te oparte na platformie WordPress. Posiadam dyplom ukończenia kursu technik - informatyk. Znajomość narzędzi takich jak Git, Redmine oraz Azure DevOps to dla mnie codzienność. Dodatkowo, tworzę własne layouty w Figmie dla projektów, które znajdziesz w moim portfolio.

JĘZYKI

angielski - B2 rosyjski - A2 Frontend developer z pięcioletnim doświadczeniem w programowaniu, specjalizujący się w React, React Native oraz Vue.js. Od czerwca pracuję jako React Native developer przy dużej aplikacji mobilnej. Zajmowałem się także projektami wykorzystującymi Nuxt.js. Posiadam wyższe wykształcenie i komunikuję się w języku angielskim na poziomie średniozaawansowanym.

DOŚWIADCZENIE

SOLVE-NET

czerwiec 2023 - styczeń 2024 programista aplikacji - React, React-Native, Typescript, Node, OOP

ZETO-RZESZÓW sp. z o.o.

kwiecien 2022 - wrzesień 2022 młodszy programista aplikacji - Vue, NuxtJS

PERBIS-DEBICA

styczeń 2022 - luty 2022 programista aplikacji - Wordpress

PROJEKTY

bakery						0
https://bakery-corp.netlify.app/						
React Reac	t Query F	React Rou	ter	Styled Components		
pizzarella						0
https://pizzarella.netlify.app/						
React Tailw	rind Redu	IX				
pasieka miodek						0
https://miodek4.vercel.app/						
React Next	Tailwind	Stripe	San	ity		
schody						0
https://gregsypek.github.io/schodystaticword/index.html						
Wordpress	Php MyS0	QL Scss				
portfolio						0
https://gregsypek-p3.vercel.app/						
React Fram	er Motion	Scss				

EDUKACJA

CENTRUM KSZTAŁCENIA PRAKTYCZNEGO I DOSKONALENIA NAUCZYCIELI W MIELCU

technik informatyk październik 2018 - październik 2019

WYZSZA SZKOLA GOSPODARKI I ZARZĄDZANIA W MIELCU

tytuł licencjata z ekonomii wrzesień 2004 - lipiec 2007

Wyrażam zgodę na przetwarzanie moich danych osobowych dla potrzeb niezbędnych do realizacji procesu rekrutacji zgodnie z Rozporządzeniem Parlamentu Europejskiego i Rady (UE) 2016/679 z dnia 27 kwietnia 2016 r. w sprawie ochrony osób fizycznych w związku z przetwarzaniem danych osobowych i w sprawie swobodnego przepływu takich danych oraz uchylenia dyrektywy 95/46/WE (RODO).